臺灣臺東地方法院民事簡易判決
110年度東簡字第55號
原      告  彭坤煌  

被      告  林吳秀枝
訴訟代理人  蔡敬文律師
上列當事人間請求損害賠償事件，本院不經言詞辯論，判決如下
：
    主      文
原告之訴及假執行之聲請均駁回。
訴訟費用由原告負擔。
    事實及理由
一、原告主張：原告駕駛同審原告杜采盈（已另行判決）所有車
    牌號碼00-0000號自用小客車（下稱系爭車輛）於民國109年
    5月5日中午12時40分許，行經臺東縣○○市○○路0段00號前停
    等紅燈之際，適逢被告駕駛車牌號碼000-0000號自用小客車
    ，未注意車前狀況及兩車併行間隔，不慎撞擊系爭車輛，致
    系爭車輛受有損害。系爭車禍事故肇因於被告，自應由被告
    負完全之賠償責任，爰依侵權行為損害賠償之法律關係，訴
    請被告賠償規費損失等損害等語。並聲明：㈠被告應給付原
    告2萬5,000元，及自民事起訴狀繕本送達翌日起至清償日止
    ，按週年利率5%計算之利息。㈡原告願供擔保，請准予宣告
    假執行。
二、本院之判斷：
（一）按原告之訴，依其所訴之事實，在法律上顯無理由者，法
      院得不經言詞辯論，逕以判決駁回之；簡易訴訟程序，除
      本章別有規定外，仍適用第一章通常訴訟程序之規定，民
      事訴訟法第249條第2項第2款、第436條第2項分別定有明
      文。所謂原告之訴，依其所訴之事實，在法律上顯無理由
      者，係指依原告於訴狀內記載之事實觀之，在法律上顯然
      不能獲得勝訴之判決者而言。申言之，依據原告所訴之事
      實不經調查，可認其訴在法律上顯無理由而應受敗訴之判
      決者，即足當之（最高法院96年度台上字第2510號判決意
      旨參照）。
（二）經查，依原告所述系爭車輛於109年5月5日發生車禍時之
      車主既為杜采盈，則縱被告因過失致系爭車輛受損而應負
      損害賠償責任，受侵害權利之人應為車輛所有權人杜采盈
      ，而非原告，又杜采盈已於本件訴訟請求系爭車輛之損害
      賠償，經本院為其部分勝訴之判決，揆諸上揭規定，原告
      請求被告賠償系爭車輛規費損失等損害，自屬顯無理由，
      應予駁回。
三、綜上所述，本件依原告起訴主張之事實，在法律上顯然不能
    獲得勝訴判決，自屬顯無理由，復無可補正，爰依民事訴訟
    法第249條第2項第2款規定，判決駁回原告之訴。
四、訴訟費用負擔之依據：民事訴訟法第78條。　　　　　　
中　　華　　民　　國　　110 　年　　6 　　月　　16　　日
                  臺東簡易庭　法  官　施伊玶
以上正本證明與原本無異。　　　　　　　　　
如對本判決不服，須於判決送達後20日之不變期間內，向本庭提
出上訴狀。
如委任律師提起上訴者，應一併繳納上訴審裁判費。
中　　華　　民　　國　　110 　年　　6 　　月　　16　　日
                              書記官  張坤校